臺灣臺北地方法院刑事判決　　　　　　　　　　　　九十三年度訴字第一二二五號
　　公　訴　人　臺灣臺北地方法院檢察署檢察官
　　被　　　告　甲○○
右列被告因違反槍砲彈藥刀械管制條例案件，經檢察官提起公訴（九十三年度偵字第
一四二八八號），因被告於準備程序進行中就被訴事實為有罪之陳述，且所犯非死刑
、無期徒刑、最輕本刑為三年以上有期徒刑之罪或高等法院管轄第一審案件，經告知
簡式審判程序之旨，並聽取檢察官、被告之意見後，經本院合議庭裁定由受命法官獨
任進行簡式審判程序，審理判決如左：
    主  文
甲○○未經許可，持有其他可發射子彈具有殺傷力之改造手槍，累犯，處有期徒刑壹
年貳月，併科罰金新臺幣萬元；罰金如易服勞役，以新臺幣玖佰元即銀元佰元折
算壹日。扣案仿BERETTA廠84型半自動手槍製造之玩具手槍改造之改造手槍壹支（槍
枝管制編號：0000000000號，含彈匣壹個）、土造子彈伍顆，均沒收。
    事  實
一、甲○○於民國九十年間因傷害案件，經臺灣士林地方法院於九十年十二月二十六
    日以九十年度易字第八一九號判處有期徒刑三月，如易科罰金，以三百元折算一
    日，甫於九十一年四月二十三日易科罰金執行完畢，仍不知悔改，明知非經許可
    不得持有可發射子彈具有殺傷力之改造手槍及土造子彈，竟未經許可，於九十三
    年五月十三日上午某時，在臺北市南港區○○○路○段一０二巷一弄九號住處，
    上網購買槍枝，經與姓名年籍不詳，綽號「饅頭」成年男子接洽後，於同日十二
    時許在臺北縣三重市天臺廣場以新臺幣（下同）一萬五千元代價，向「饅頭」購
    入而持有具殺傷力之仿BERETTA廠84型半自動手槍製造之玩具手槍換裝土造金屬
    槍機、槍管而成之改造手槍一把（槍枝管制編號：0000000000號，含
    彈匣一個），及具殺傷力土造子彈八顆（由土造金屬彈殼加裝直徑約8.8mm金屬
    彈頭而成之土造子彈六顆、由玩具金屬彈殼加裝直徑約9.0mm金屬彈頭而成之改
    造子彈二顆）。嗣甲○○攜帶前開槍彈至臺北市○○路○段五五號二樓「錢櫃Ｋ
    ＴＶ」二一八室與友人消費時，為警在該處查獲，並扣得上開改造手槍一支（含
    彈匣一個）及土造子彈八顆。
二、案經臺北市政府警察局松山分局報告臺灣臺北地方法院檢察署檢察官偵查起訴。
    理  由
一、右開事實，業據被告甲○○於警訊、偵查中及本院均坦承不諱（九十三年度偵字
    第一四二八八號偵卷第十六至二十頁、九十三年度核退字第二九七四號偵卷第五
    、六頁、本院九十三年十一月十一日、同年十一月三十日準備程序筆錄、簡式審
    判筆錄），且有改造手槍一支（含彈匣一個）、土造子彈八顆扣案可證（九十三
    年度核退字第二九七四號偵卷第十八頁之九十三年青保管字第四一五號贓證物品
    清單），扣案槍、彈經內政部警政署刑事警察局鑑定結果，送鑑改造槍械（槍枝
    管制編號0000000000），認係由仿BERETTA廠84型半自動手槍製造之
    玩具手槍換裝土造金屬槍機、槍管而成之改造手槍，機械性能良好，可擊發適用
    之子彈，認具殺傷力。送鑑子彈八顆：(一)六顆，認均由由土造金屬彈殼加裝直徑
    約8.8mm金屬彈頭而成之土造子彈，經取樣二顆試射結果，均可擊發，認均具殺
    傷力。(二)二顆，認均係由玩具金屬彈殼加裝直徑約9.0mm金屬彈頭而成之改造子
    彈，經取樣一顆試射結果，可擊發，認具殺傷力等情，復有該局九十三年六月一
    日刑鑑字第０九三０一０六四０六號槍彈鑑定書附卷可憑（九十三年度核退字第
    二九七四號偵卷第十二至十七頁頁），足認被告自白犯罪情節符實，本件事證明
    確，被告犯行可以認定。
二、核被告未經許可持有其他可發射子彈具有殺傷力之改造手槍行為，係違反槍砲彈
    藥刀械管制條例第十一條第四項之未經許可持有其他可發射子彈具有殺傷力之改
    造手槍罪；其持有子彈之行為，則係違反槍砲彈藥刀械管制條例第十二條第四項
    未經許可持有子彈罪。其持有手槍、子彈之行為，係以一行為觸犯前揭二罪名，
    為想像競合犯，依刑法第五十五條之規定，應從重之未經許可持有可發射子彈具
    有殺傷力之改造手槍罪處斷。被告前曾因傷害案件，經臺灣士林地方法院以九十
    年度易字第八一九號判處有期徒刑三月，如易科罰金，以三百元折算一日，甫於
    九十一年四月二十三日易科罰金執行完畢，有臺灣高等法院被告全國前案紀錄表
    附卷可稽，於前案有期徒刑執行完畢後，五年內再犯本件最重本刑有期徒刑以上
    之罪，為累犯，應依刑法第四十七條之規定，加重其刑。爰審酌被告年紀尚輕，
    因一時失慮，致罹刑章，犯罪後亦能坦承犯行，態度良好，並無事證足認其曾持
    扣案槍彈逞兇，惟持有手槍子彈者，隨時可對他人生命、身體、財產構成重大威
    脅，危害社會治安非輕，並斟酌其犯罪之動機、目的、手段等一切情狀，量處如
    主文所示之刑，併就罰金刑部分諭知易服勞役之折算標準。扣案仿BERETTA廠84
    型半自動手槍製造之玩具手槍改造之改造手槍一支（槍枝管制編號：00000
    00000號，含彈匣一個）、土造子彈五顆（扣案八顆中，除已因試射而擊發
    之三顆外），屬違禁物，應依刑法第三十八條第一項第一款之規定，宣告沒收，
    至於扣案已因試射而擊發之三顆土造子彈，已失其違禁物之性質，爰不宣告沒收
    ，附此敘明。
三、據上論斷，應依刑事訴訟法第二百七十三條之一第一項、二百九十九條第一項前
    段，槍砲彈藥刀械管制條例第十一條第四項、第十二條第四項，刑法第十一條前
    段、第五十五條、第四十七條、第四十二條第二項、第三十八條第一項第一款，
    罰金罰鍰提高標準條例第二條，現行法規所定貨幣單位折算新臺幣條例第二條，
    判決如主文。
本案經檢察官林勤綱到庭執行職務。
中　　　華　　　民　　　國　　九十三　　年　　 十二　　 月　　 十四　　 日
                                    臺灣臺北地方法院刑事第五庭
                                        法  官  高偉文
右正本證明與原本無異
如不服本判決應於送達後十日內向本院提出上訴狀
                                        書記官  張華瓊
中　　　華　　　民　　　國　　九十三　　年　　 十二　　 月　　 十四　　 日
附錄本案論罪科刑法條全文
槍砲彈藥刀械管制條例第十一條
未經許可，製造、販賣或運輸第四條第一項第一款所稱其他可發射金屬或子彈具有殺
傷力之各式槍砲者，處五年以上有期徒刑，併科新臺幣一千萬元以下罰金。
未經許可，轉讓、出租或出借前項所列槍砲者，處三年以上十年以下有期徒刑，併科
新臺幣七百萬元以下罰金。
意圖供自己或他人犯罪之用，而犯前二項之罪者，處無期徒刑或七年以上有期徒刑，
併科新臺幣一千萬元以下罰金。
未經許可，持有、寄藏或意圖販賣而陳列第一項所列槍砲者，處一年以上七年以下有
期徒刑，併科新臺幣七百萬元以下罰金。
第一項至第三項之未遂犯罰之。
槍砲彈藥刀械管制條例第十二條
未經許可，製造、販賣或運輸子彈者，處一年以上七年以下有期徒刑，併科新台幣五
百萬元以下罰金。
未經許可，轉讓、出租或出借子彈者，處六月以上五年以下有期徒刑，併科新台幣三
百萬元以下罰金。
意圖供自己或他人犯罪之用，而犯前二項之罪者，處三年以上十年以下有期徒刑，併
科新台幣七百萬元以下罰金。
未經許可，持有、寄藏或意圖販賣而陳列子彈者，處五年以下有期徒刑，併科新台幣
三百萬元以下罰金。
第一項至第三項之未遂犯罰之。
